臺灣高雄地方法院刑事判決　　　　　　　　　　　　　九十一年度簡上字第四八號
　　公　訴　人　臺灣高雄地方法院檢察署檢察官
　　上　訴　人
　　即　被　告　甲○○
右列上訴人因傷害案件，不服臺灣高雄地方法院高雄簡易庭九十一年度雄簡字第六四
號中華民國九十一年一月二十二日第一審判決（聲請案號：九十年度偵字第二二一二
八號），提起上訴，本院判決如左：
    主  文
原判決撤銷。
甲○○共同傷害人之身體，處有期徒刑肆月，如易科罰金，以參佰元折算壹日。
    事  實
一、甲○○、乙○○（未據起訴，另移送偵辦）於民國九十年九月十六日下午四時三
    十分許，在高雄縣鳥松鄉○○路龍福宮旁，巧遇丙○○○，丙○○○因向甲○○
    催討債務而與甲○○發生口角爭執，甲○○、乙○○二人竟共同基於傷害他人身
    體之犯意聯絡，分別徒手毆打丙○○○，致丙○○○受有右肩三×三公分瘀傷，
    右上肢一×一公分、一×一公分、二×一公分、二×一公分、二×一公分、六×
    二公分、四×二公分瘀傷，右下肢五×三公分瘀傷，左上肢六×四公分、二×一
    公分、一×一公分瘀傷，左下肢二×二公分、四×二公分瘀傷，臀部五×三公分
    瘀傷，前胸部三×二公分瘀傷等傷害。
二、案經丙○○○訴由高雄縣警察局仁武分局報告臺灣高雄地方法院檢察署檢察官偵
    查後聲請簡易判決處刑。
    理  由
一、訊據上訴人即被告甲○○固供承有於右揭時地與乙○○一同遇到告訴人丙○○○
    之事實，然矢口否認有何傷害犯行，辯稱：當時我與乙○○在計程車上吃午餐，
    結果丙○○○就過來敲我車窗玻璃叫我下車，我一下車她就打我兩個耳光，我跟
    她說有事好好說，她還是繼續打我，但我沒有受傷只有紅紅的，後來我看她講不
    聽就推開她，開我自己的車離開，當時我沒有打告訴人，也沒有看到乙○○打告
    訴人，不知為何告訴人會受傷云云。經查：
（一）右揭事實業據告訴人丙○○○指訴：當天我騎機車將過該處，看見被告及另一
      位女子坐在該女子的計程車上，該女子即在庭之乙○○，我就拍被告這邊（乘
      客座）的門，後來被告下車之後就很兇，問我這麼兇作什麼，後來該女子也下
      車，他們二人就一起打我，被告先抓我的手，後來女子過來就從後面打我的後
      腰部（背部、臀部中間），後來被告放手，讓那個女子打我，這期間我安全帽
      都沒有拿起來，後來他們就開計程車走了等語明確（見偵查卷第十、十一頁筆
      錄及本院九十一年五月三十日訊問筆錄），並有財團法人天主教聖功醫院（以
      下簡稱聖功醫院）函文與該函所附之急診病歷資料各一份，及高雄市立民生醫
      院驗傷診斷書一紙在卷可憑，觀諸上開聖功醫院病歷，告訴人係於案發當天事
      發後之下午六時許即前往急診就醫，足認告訴人之指訴非虛，堪予採信。
（二）證人乙○○固證稱：當時我與被告在我的計程車上吃飯，後來告訴人過來，很
      兇，拍擊我右前座之車窗，我坐駕駛座，原本我們不理她，她繼續拍，被告怕
      窗戶被打破就下車，他一下車，告訴人就打他兩個耳光，然後被告很生氣，就
      把她推開，當時告訴人有戴安全帽，她被推有退後幾步，可是沒跌倒，後來被
      告就開他自己的車走了，告訴人打被告第二下耳光時我就下車站在車輛駕駛座
      旁，被告離開後，告訴人就一直罵我說不要臉，我也回罵她，後來我沒注意告
      訴人離開時有無受傷等語（見本院九十一年四月九日訊問筆錄），核與告訴人
      前開指訴之案發過程並無不符，參以上訴人自承：當時遭告訴人打兩個耳光，
      後來見告訴人講不聽便將她推開等，可知被告與告訴人當時確有發生爭執及肢
      體接觸之情形，再佐以告訴人所受右揭傷勢核與其指訴遭被告二人毆打之情節
      大致相符，足認被告與乙○○確有共同傷害告訴人之事實，被告與乙○○分別
      陳稱：其等均未傷害告訴人云云，顯均係卸責之詞，不足採信。而公訴意旨漏
      未論及乙○○與上訴人就右揭傷害犯行具有犯意聯絡及行為分擔一節，容有未
      洽，應予補充敘明。
綜上所述，本案事證明確，被告之犯行洵堪認定。
二、核上訴人即被告所為，係犯刑法第二百七十七條第一項之普通傷害罪。其與乙○○就上開犯行具有犯意聯絡及行為分擔，為共同正犯。審酌上訴人前未曾受有期
    徒刑以上刑之宣告（無犯罪前科），有台灣高雄地方法院檢察署刑案資料查註紀
    錄表、本院被告院內索引卡紀錄表及台灣高等法院被告全國前案紀錄表各一紙在
    卷可憑，素行非差，及其僅因細故爭執即出手傷害告訴人，犯罪後未與告訴人達
    成和解，及告訴人所受傷勢非輕等一切情狀，量處如主文所示之刑，並諭知易科
    罰金之折算標準。
三、原審判決認上訴人即被告係犯刑法第二百七十七條第一項傷害罪而予以論罪科刑
    ，固非無見，惟查：(1)上訴人係與案外人乙○○共同基於傷害之犯意聯絡，於右
    揭時地共同傷害告訴人之情，已如前述，原審未察，遽認上訴人係單獨犯之而疏
    未論以共同正犯一情，自有未洽。(2)上訴人於行為後並無法律變更之情形，自不
    生比較新舊法問題；又觀諸上訴人之前科資料，並無「受有期徒刑之執行完畢，
    或受無期徒刑或有期徒刑一部之執行而赦免後，五年以內再犯有期徒刑以上之罪
    」之累犯情形，是以原審於據上論斷欄內，贅引刑法第二條第一項前段與第四十
    七條條文，亦有未洽。綜上所述，上訴人以：未毆打告訴人，原審判決認定事實
    錯誤云云為由而執以上訴，為無理由，然原審判決既有前述違誤之處，自應將原
    判決予以撤銷改判。至原審對上訴人量處有期徒刑四月一節，參酌其素行、犯罪
    動機、方法、犯後態度、迄未和解及告訴人所受傷勢等一切情狀，因認原審量刑
    尚屬妥適，爰仍諭知相同刑度。
據上論斷，應依刑事訴訟法第四百五十五條之一第一項、第三項，第三百六十九條第
一項前段，第三百六十四條，第二百九十九條第一項前段，刑法第二十八條、第二百
七十七條第一項、第四十一條第一項，罰金罰鍰提高標準條例第一條前段、第二條，
判決如主文。
本案經檢察官洪期榮到庭執行職務。
中      華      民      國      九十一      年      八      月    七    日
                                  臺灣高雄地方法院刑事第六庭
                                      審判長法  官  趙家光
                                            法  官  邱明弘
                                            法  官  周玉群
右正本證明與原本無異。
不得上訴。
                                            書記官  陳瓊芳
中      華      民      國      九十一      年      八      月    七    日
附錄論罪科刑法條：
刑法第二百七十七條第一項：
  傷害人之身體或健康者，處三年以下有期徒刑，拘役或一千元以下罰金。
